【裁判字號】    91,易,3155
【裁判日期】    920304
【裁判案由】    恐嚇等
【裁判全文】
臺灣臺中地方法院刑事判決                        九十一年度易字第三一五五號
    公  訴  人  臺灣臺中地方法院檢察署檢察官
    被      告  乙○○
右列被告因恐嚇等案件，經檢察官提起公訴（九十一年度偵字第二○九六○號），本
院判決如左：
    主  文
乙○○以加害生命之事，恐嚇他人，致生危害於安全，處拘役肆拾日，如易科罰金，
以參佰元折算壹日。又於公務員依法執行職務時，當場侮辱，處拘役參拾日，如易科
罰金，以參佰元折算壹日。應執行拘役陸拾日，如易科罰金，以參佰元折算壹日；緩
刑貳年。
    事  實
一、乙○○前與其鄰居甲○○因口角而生嫌隙，竟在飲酒後（尚未至心神喪失或精神
    耗弱之程度），於民國九十一年十月二十三日晚上二十二時許，手持開山刀前往
    臺中縣石岡鄉○○路七七巷十五號甲○○租住處欲與甲○○理論，並以開山刀敲
    打該住宅後門及揚言要殺害甲○○之方式恐嚇甲○○，致甲○○心生畏懼而報警
    ，嗣臺中縣東勢分局土牛派出所警員張茂升、徐朝琴、林裕強等人據報後到場處
    理而查獲，並扣得非屬乙○○所有之開山刀一把。詎乙○○竟另於同年月日晚上
    二十二時三十分時，明知身著警察制服之警員徐朝琴、林裕強二人係公務員，且
    正依法執行勤務中，又另行起意當場以三字經「幹你娘」、「你們警察算什麼」
    等語辱罵正在執行職務之該二名員警，而妨害該二名員警執行公務，嗣經員警合
    力制服帶回警局處理。
二、案經被害人甲○○訴由臺中縣警察局東勢分局報請臺灣臺中地方法院檢察署檢察
    官偵查起訴。
    理  由
一、右揭犯罪事實，業據被告乙○○於本院審理時坦承不諱，核與告訴人甲○○於警
    、偵訊中及本院調查時到庭之指述、證人即甲○○之房東丙○○於本院調查時到
    庭之證述、證人即臺中縣東勢分局土牛派出所警員徐朝琴、林裕強二人於本院調
    查時到庭證述之情節相符；此外，復有於現場查扣之開山刀一把、照片一紙、被
    告之酒測單一紙在卷可資佐證，足見被告之自白與事實相符，堪信為真實。又被
    告以三字經「幹你娘」辱罵警察，在客觀上即有貶損及侮辱之意味，應屬侮辱他
    人之用語甚明。另警察任務為依法維持公共秩序，保護社會安全，防止一切危害
    ，促進人民福利，而警察為履行法定任務而為一切必要之行為，均不失為其依法
    令執行公務之內容，是本件警員徐朝琴、林裕強二人既係服勤時於上揭處所處理
    被告持刀恐嚇甲○○一事，自係屬依法執行職務。綜上所述，本件事證明確，被
    告犯行洵堪認定。
二、按「恐嚇行為不以將來之惡害通知為限，即以強暴脅迫為手段，而被害人未達於
    不能抗拒程度者，亦屬之」（最高法院八十年度第四次刑事庭會議決議參照），
    查被告乙○○持以開山刀敲打被害人甲○○租處住宅後門及揚言殺害甲○○之方
    式恐嚇甲○○，使甲○○因而心生畏懼；又以三字經「幹你娘」之言語當場侮辱
    依法執行職務之公務員，是核被告所為，係分犯刑法第三百零五條之恐嚇危害安
    全罪及刑法第一百四十條第一項前段之對於公務員依法執行職務時當場侮辱罪。
    被告所犯上揭二罪間，犯意各別，罪名不同，應分論併罰之。另查被告當時雖係
    飲酒後為上揭恐嚇及妨害公務行為，惟被告於本院審理時自承：伊當時有一點酒
    醉，知道那是甲○○的家，也知道前來處理的著警察制服的警察（見九十一年十
    月二十四日偵訊筆錄及本院九十一年十二月二十六日訊問筆錄），是依被告當時
    之情況，並未達於心神喪失或精神耗弱之程度，附此敘明。爰審酌被告素行良好
    ，並無前科，持開山刀恐嚇被害人及辱罵依法執行公務之員警，犯罪所生危害非
    輕，惟念其犯後尚能坦承犯行，態度良好，深具悔意，及其犯罪之動機、目的、
    手段及被害人甲○○業已當庭表明不願再追究等一切情狀，分別量處如主文所示
    之刑及各諭知易科罰金之折算標準，並定其應執行之刑及諭知易科罰金之折算標
    準，以示懲儆。另被告乙○○前並未曾受有期徒刑以上刑之宣告，此有臺灣高等
    法院被告全國前案紀錄表及臺灣臺中地方法院檢察署刑案資料查註紀錄表在卷可
    稽，因一時短於思慮，致觸犯本案犯行，其經此次起訴審判後，當能知所警惕，
    信無再犯之虞，本院認為前開對其宣告之刑，以暫不執行為適當，併宣告緩刑二
    年，以啟自新
三、未查，扣案之開山刀一把，雖係供被告恐嚇被害人甲○○所用之物，惟被告供稱
    該開山刀本係伊向其兄借來砍木材之用並非伊所有，且本院亦查無積極證明足資
    證明開山刀係屬被告所有，爰不宣告沒收，附此敘明。
據上論斷，應依刑事訴訟法第二百九十九條第一項前段，刑法第一百四十條第一項前
段、第三百零五條、第四十一條第一項前段、第五十一條第六款、第七十四條第一款
，罰金罰鍰提高標準條例第一條前段、第二條，判決如主文。
本案經檢察官鄒千芝到庭執行職務。
中      華      民      國    九十二    年      三      月      四      日
                              臺灣臺中地方法院刑事第六庭
                                  審判長法  官  梁 堯 銘
            法  官  莊 深 淵
                                        法  官  洪 堯 讚
右正本證明與原本無異。
如不服本判決，應於判決送達後十日內向本院提出上訴狀，上訴於臺灣高等法院臺中
分院( 須附繕本 )。
                                        書記官
中      華      民      國    九十二    年      三      月      四      日
附錄論罪科刑法條
中華民國刑法第一百四十條第一項
(侮辱公務員公署罪)
於公務員依法執行職務時，當場侮辱，或對於其依法執行之職務公然侮辱者，處六月
以下有期徒刑、拘役或一百元以下罰金。
對於公署公然侮辱者亦同。
中華民國刑法第三百零五條
(恐嚇危害安全罪)
以加害生命、身體、自由、名譽、財產之事，恐嚇他人致生危害於安全者，處二年以
下有期徒刑、拘役或三百元以下罰金。


司法院資訊處製作；財團法人民間司法改革基金會備份。
